最高法院民事裁定　　　　　　　　　 111年度台上字第1190號
上　訴　人　簡慶輝
　　　　　　簡慶煌
　　　　　　簡慶銘
　　　　　　簡慶星
共　　　同
訴訟代理人　李平義律師
被 上訴 人　美亞鋼管廠股份有限公司

法定代理人　黃春發
訴訟代理人　黃永琛律師
複 代理 人　劉桂君律師
　　　　　　楊尚訓律師
上列當事人間請求損害賠償事件，上訴人對於中華民國110 年12
月21日臺灣高等法院第二審判決（109年度重上字第298號），提
起上訴，本院裁定如下：
    主  文
上訴駁回。
第三審訴訟費用由上訴人負擔。
    理  由
按上訴第三審法院，非以原判決違背法令為理由，不得為之；又
判決不適用法規或適用不當者，為違背法令；且提起上訴，上訴
狀內應記載上訴理由，表明原判決所違背之法令及其具體內容，
暨依訴訟資料合於該違背法令之具體事實，其依民事訴訟法第46
9條之1規定提起上訴者，並應具體敘述為從事法之續造、確保裁
判之一致性或其他所涉及之法律見解具有原則上重要性之理由，
同法第467條、第468條、第470條第2項定有明文。是當事人提起
上訴，如依同法第469 條規定，以原判決有所列各款情形之當然
違背法令為理由，其上訴狀或理由書應表明該判決有合於各該條
款規定情形之具體內容，及係依何訴訟資料合於該違背法令之具
體事實；如依同法第469條之1規定，以原判決有前條以外其他不
適用法規或適用不當為理由，其上訴狀或理由書應表明該判決所
違背之法令條項，或有關司法院解釋或憲法法庭裁判字號，或成
文法以外之習慣或法理、法則等及其具體內容，暨係依何訴訟資
料合於該違背法令之具體事實，並具體敘述為從事法之續造、確
保裁判之一致性或其他所涉及之法律見解具有原則上重要性之理
由。上訴狀或理由書如未依上述方法表明，或其所表明者與上開
法條規定不合，即難認為已合法表明上訴理由，其上訴自非合法
。本件上訴人對於原判決關其不利部分提起上訴，雖以該部分判
決違背法令為由，惟核其上訴理由狀所載內容，係就原審取捨證
據、認定事實、解釋契約之職權行使，所論斷：系爭契約第14條
僅係兩造就系爭契約負有保密義務之約定，並非證據契約。其次
，149 號確定判決認定系爭契約非以不能之給付為契約標的，契
約有效；系爭補充協議第4 條，係屬有關清償期之約定，並非系
爭契約之終期或解除條件，該等判斷未有顯失公平等情形，復未
有足以推翻該等判斷之新訴訟資料，本件自應受其拘束。又系爭
契約亦不因重劃會未委任豐華公司進行重劃開發事宜而無效或解
除，亦無因背於公序良俗而無效。再者，系爭契約第2 條並無將
重劃後方案1或方案2土地之給付定為不可分之記載，另參以方案
2 之土地分為上、下區兩塊，並未相連，位置亦不相近，復約定
以每坪價格乘以買賣標的面積，足見方案2 各筆土地客觀上屬獨
立之交易標的，性質上屬可分之債，縱上訴人將方案2 中之系爭
土地出售他人，亦不影響系爭契約之效力。被上訴人於民國 105
年6月20日通知選擇方案2為買賣標的，惟上訴人簡慶煌以次3 人
已於99 年9月13日將重劃前系爭土地全部出售予訴外人郭余福等
人，自屬可歸責於上訴人之事由，致其對被上訴人之標的物選擇
權債務給付不能，應負債務不履行之損害賠償責任。系爭土地於
被上訴人請求賠償之106年3月23日價值，經鑑定為每坪新臺幣（
下同）102萬7,000 元，則被上訴人所受損害為1億7,411萬7,580
元，經以上訴人就系爭土地之買賣價金抵銷後，被上訴人所失利
益為9,782萬4,580元。從而，被上訴人依民法第226條第1項規定
、系爭契約第8條第2項約定，請求上訴人連帶給付9,782萬4,580
元本息，為有理由等情，指摘為不當，並就原審已論斷者，泛言
未論斷或論斷矛盾，違反證據、經驗法則或違法，而非表明依訴
訟資料合於該違背法令之具體事實，更未具體敘述為從事法之續
造、確保裁判之一致性或其他所涉及之法律見解具有原則上重要
性之理由，難認已合法表明上訴理由。依首揭說明，應認其上訴
為不合法。末查，原審既認本件事證已明，並說明兩造其餘攻防
方法及證據，經斟酌後，不足以影響判決之結果，而不逐一論列
，上訴人指摘原判決不備理由，顯有誤會。至本院另案109 年度
台上字第2947號判決係就與本件不同標的之土地是否有給付不能
之情形及損害賠償之金額，指摘第二審判決不備理由或理由矛盾
，要與本件之判斷無涉，自無拘束本件之效力。又上訴人於上訴
本院後，始抗辯其將未重劃前農地以每坪39萬元出售訴外人郭余
福等人，非二重買賣之惡意違約，並提出其等間之土地買賣契約
書，核屬新事實、新證據，本院依法不得審酌。均附此敘明。
據上論結，本件上訴為不合法。依民事訴訟法第481條、第444條
第1項、第95條、第78條，裁定如主文。
中    華    民    國   111    年    6     月    29    日
                      最高法院民事第三庭
                          審判長法官  沈  方  維  
                                法官  鍾  任  賜  
                                法官  張  競  文  
                                法官  方  彬  彬  
                                法官  陳  麗  芬  
本件正本證明與原本無異
                                      書  記  官
中    華    民    國   111    年    7     月    12    日